【裁判字號】    90,自,4
【裁判日期】    900403
【裁判案由】    侵占
【裁判全文】
臺灣基隆地方法院刑事判決                                九十年度自字第四號
    自  訴  人  冠璇交通有限公司
    法定代理人  丁○○
    自訴代理人  乙○○
    被      告  甲○○
右列被告因侵占案件，經自訴人提起自訴，本院判決如左：
    主  文
甲○○無罪。
    理  由
一、自訴意旨略以：被告甲○○於民國八十九年九月一日，向自訴人冠璇交通有限公
    司承租車牌號碼Ｕ四—Ｏ七八號計程車一輛，雙方約定每日租金新台幣（下同）
    七百元，每七日付款一次，自訴人將車及行車執照交予甲○○。詎甲○○自八十
    九年十月二十三日起即拒付租金，自訴人迭經催索，並請求返還該承租之車輛，
    惟甲○○均置之不理，共積欠租金五萬六千二百元，並逃逸無蹤，爰依法提起自
    訴，以懲不法。
二、按犯罪事實應依證據認定之，無證據不得推定其犯罪事實；又不能證明被告犯罪
    者，應諭知無罪之判決，刑事訴訟法第一百五十四條、第三百零一條第一項分別
    定有明文。訊據被告甲○○固坦承有向自訴人租用計程車，惟堅決否認有何侵占
    犯行，辯稱：渠向自訴人公司租得計程車後，從八十九年十月二十八日開始，改
    開貨櫃聯結車，並自八十九年十一月一日起，將車子交給朋友即本件租車契約之
    連帶保證人丙○○去開。渠曾在十一月二十九日問丙○○有無與自訴人聯絡並繳
    錢。一直到十二月九日，因丙○○未將車子返還自訴人，所以伊才將車子牽回給
    自己弟弟開，伊從未有侵占自訴人車子之犯意等語。
三、經查：自訴代理人乙○○於本院審理時承認被告有與自訴人公司聯絡，被告表示
    車子是由丙○○在開，後來由被告將車子牽回給被告的弟弟開，且丙○○確曾交
    付面額為二萬元之支票一紙給自訴人，車子亦由被告於九十年二月七日整修好返
    還自訴人等情（見本院九十年三月七日訊問筆錄）。又證人即被告之鄰居苗順風
    於九十年三月二十日本院審理時到庭證稱：伊與被告係從小長大之鄰居，曾看過
    被告有與丙○○一起開過租來的計程車，自八十九年十一月間，該車即由丙○○
    自己在開等語。依自訴代理人及證人苗順風之陳述，丙○○確實有駕駛向自訴人
    承租之計程車，並曾交付自訴人二萬元之支票一紙，用以支付車租，足見被告所
    為將租得之計程車交給案外人丙○○駕駛，其間被告曾與自訴人聯繫，並於九十
    年二月七日將車返還自訴人之辯詞，應屬可信。
四、綜據上述，被告將其所租得之計程車交給丙○○使用，因丙○○未支付自訴人租
    金，被告乃將車取回交給弟弟開車營業，被告且曾多次與自訴人聯絡，表示願意
    按月清償車租五千元，嗣並於接獲自訴人通知後，於九十年二月七日將租得之計
    程車整修妥當後返還自訴人，是被告並無侵占自訴人計程車之犯意，極為明顯。
    此外，復查無其他積極證據足資證明被告有何自訴人所指之侵占犯行，其既不能
    證明被告犯罪，揆諸前揭說明，自應為被告無罪之判決。
據上論斷，應依刑事訴訟法第三百四十三條、第三百零一條第一項，判決如主文。
中    華    民    國      九十      年      四       月       三        日
  臺灣基隆地方法院刑事第三庭
                                      法  官  陳 培 仁
右正本證明與原本無異。
對於本件判決如有不服，應於收受送達後十日內，向本院提出上訴書狀，上訴於臺灣
高等法院，並按他造當事人之人數附具繕本。
                                      書記官  施 鴻 均
中    華    民    國      九十      年      四       月       九        日


司法院資訊處製作；財團法人民間司法改革基金會備份。
